臺灣高雄地方法院交通事件裁定　　　　　　　　 九十三年度交聲字第二六一號
原處分機關　高雄市政府
受處分人即
異　議　人　甲○○
右列受處分人因違反道路交通管理處罰條例案件，對於高雄市政府民國九十三年五月
二十七日所為之處分（原處分案號：高市府交裁字第裁三二—Ｚ00000000號
），聲明異議，本院裁定如左：
    主  文
異議駁回。
    理  由
一、聲明異議意旨以：異議人於民國九十三年三月十日下午二時十八分許，駕駛車牌
    號碼Ｘ三—二六０號聯結油罐車（空罐），行經國道一號高速公路南下一九三公
    里處時，因前方有小客車疑似故障，車速低於六十公里，且因該段道路係三線車
    道，異議人遂在未影響他人之情形下，利用中線超車，應屬正常超車行為；又原
    公路警察局舉發違反道路交通管理事件通知單之舉發違反法條引用亦屬錯誤；另
    異議人所駕駛者為「聯結車」，公路警察局回函誤為「大營貨」，均有未洽，爰
    依法聲明異議等語。
二、按受處分人，不服第八條主管機關所為之處罰，得於接到裁決書之翌日起二十日
    內，向管轄地方法院聲明異議，道路交通管理處罰條例第八十七條第一項定有明
    文。是依此法律規定，異議人對交通違規之異議應針對上開機關之「裁決」，而
    不得針對警察機關所為之違規舉發「通知」聲明異議。本件異議人所提異議狀內
    容雖係針對「公警局交字第Ｚ00000000」聲明異議。惟查：本件裁決書
    係異議人依違反道路交通管理事件統一裁罰基準及處理細則第四十一條第四項到
    案陳述不服舉發，由高雄市政府交通局交通事件裁決處於九十三年五月二十七日
    開立裁決書，並由異議人於上開裁決處當場簽收（詳高雄市政府交通局交通事件
    裁決處交通違規聲明異議案件卷宗內之送達文書），嗣因異議人不服本件裁決內
    容，遂於同日提出本件異議狀，有高雄市○○○○道路交通管理事件裁決書、高
    雄市政府交通局交通事件裁決處送達證、異議狀在卷可佐。探求異議人之真意，
    顯係針對上開裁決書之內容，而非針對內政部警政署國道公路警察局舉發違反道
    路交通管理事件通知單聲明不服，是本件異議案件之對象既為上開裁決，依上開
    規定，異議人之異議標的即屬合法，合先敘明。
三、另按車輛裝載危險物品，行經高速公路時，應行駛外側車道，並禁止變換車道；
    汽車裝載時，裝載危險物品未依規定路線行駛者，處汽車駕駛人新台幣（下同）
    三千元以上九千元以下罰鍰，並責令改正或禁止通行，道路交通安全規則第八十
    四條第一項第十七款、道路交通管理處罰條例第三十條第一項第八款分別定有明
    文。
四、經查：
（一）本件異議人即受處分人甲○○於民國九十三年三月十日，駕駛車牌號碼Ｘ三—
      二六０號大型營業用貨運曳引車，載運危險物品（乙醇）空罐，於是日下午二
      時十八分許，行經國道一號高速公路南下一九三公里處時，因違規行駛中線車
      道，遭警員當場攔停舉發，嗣經高雄市政府交通局交通事件裁決處處罰三千元
      之違規事實，有內政部警政署國道公路警察局以公警局交字第Ｚ000000
      00號之舉發違反道路交通管理事件通知單及高雄市政府以高市府交裁字第裁
      三二—Ｚ00000000號之違反道路交通管理事件裁決書各乙紙附卷可證
      。
（二）異議人辯稱：伊駕駛之油罐車是空罐，且伊不是行駛中線，而是因外側車疑似
      有故障車，車速低於六十公里，伊利用中線正常超車，警察是在伊行駛中線時
      過來抓的云云。惟載運危險物品之空罐槽車，因尚有殘留物，如發生事故亦
      可外洩，造成災害，另槽罐兩側及後方均有危險物標誌及標示牌，員警無法由
      外觀判定其是否為空車，且不得任意開啟，因此，將載運危險物品之空罐槽車
      仍應遵守相關安全規定，有交通部九十三年七月二十日交路字第九三００四二
      二八０號函及內政部警政署八十九年二月八日（八九）警署交字第二二九０二
      號函在卷可稽，是異議人駕駛之油罐車縱為空罐槽車，仍有上開道路交通安全
      規則第八十四條第一項第十七款規定之適用自明；又證人即攔停異議人所駕
      駛油罐車之員警乙○○到庭證稱：其所駕駛之警車當天是停在高速公路路肩，
      與異議人所駕駛之車輛同向，其坐在駕駛座裡側坐往後執行測速勤務，第一眼
      是在約二百公尺的距離外看到異議人駕駛的車輛，當時就看到異議人的車輛行
      駛中線而來，包含通過警車時也是行駛中線，且當時還有空間可以讓異議人所
      駕駛的車輛進入外側車道；另外當時異議人所駕駛車輛的前方並沒有故障的情
      形存在等語甚明（詳本院九十三年六月二十八日訊問筆錄第二頁以下）；因
      舉發警員當場舉發之行為，乃警察機關本於執行公權力專業立場所為，其合法
      正當性無可置疑，且上開證人與異議人素無怨隙，亦無誣陷異議人之理，並據
      本件卷存證據資料內無任何積極證據足以證明證人上開供述係屬虛偽，尚難僅
      以證人為本件告發異議人之員警，而全盤抹煞其在訴訟上所具有證人之資格，
      另異議人對前開證人之證述無法舉出或請本院調查任何對其有利之證據資料，
      以使本院對證人所供述異議人違規之事實產生任何合理之懷疑，參以交通警察
      掣單舉發違反道路交通管理處罰條例所列之違規事實，本質上為行政處分，係
      公務員基於職務上之權力，依法就特定之具體事件所為之具公法上效果之單方
      行政行為，基於公務員為公法上行為具有公信力之原則，該行政行為當可被推
      定為真正，其據以依法處分之事實認定亦為正確無誤。從而，異議人片面所述
      ，尚難遽予探信，其駕駛載運危險物品之空罐槽車，行經高速公路時，無故違
      規未行駛外側車道之事實，堪以認定。
（三）本件聲明異議之標的為高雄市政府高市府交裁字第裁三二—Ｚ0000000
      0號違反道路交通管理事件裁決書，已如前述；另異議人駕駛載運危險物品之
      空罐槽車，行經高速公路時，無故違規未行駛外側車道之事實，亦已認定如前
      。異議人之行為既違反道路交通安全規則第八十四條第一項第十七款之規定，
      上開裁決所依道路交通管理處罰條例第三十條第一項第八款之規定加以處罰，
      即非未洽。至於舉發員警於舉發通知單上將舉發法條誤載為道路交通管理處罰
      條例第二十九條第一項第三款，或國道公路警察局之回函有何錯誤，均尚不影
      響異議人前開違規情事，自不得認其異議為有理由，附此說明。
五、綜前說明，本件異議人有前述之違規行為，原處分機關依據上述規定，裁處受處
    分人罰鍰三千元，並無不當，故異議人之聲明，為無理由，應予駁回。
六、據上論斷，應依道路交通案件處理辦法第十九條，裁定如主文。
中        華        民        國  九十三  年    八      月    十七      日
                                    臺灣高雄地方法院交通法庭
                                        法  官  方  百  正
右正本證明與原本無異。
如不服本裁定，應於裁定送達後五日內，向本院提出抗告狀。
                                        書記官  張  金  蘭
中    華    民    國      九十三      年      八      月     十八      日
